臺灣高等法院刑事判決　　　　　　　 93年度交上訴字第202號
上　訴　人　臺灣板橋地方法院檢察署檢察官
被　　　告　丙○○
上列上訴人因被告公共危險案件，不服臺灣板橋地方法院93年度
交訴字第22號，中華民國93年11月3日第一審判決（起訴案號：
臺灣板橋地方法院檢察署93年度偵字第1443號），提起上訴，本
院判決如下：
    主  文
原判決關於肇事遺棄罪及定應執行刑部分撤銷。
丙○○被訴肇事遺棄罪部分公訴不受理。
    理  由
一、公訴意旨略以：被告丙○○前曾因竊盜案件，經法院判處有
    期徒刑十一月確定，於九十一年九月十九日執行完畢，猶不
    知悔改，於九十二年十一月十四日下午某時，在臺北縣鶯歌
    鎮鶯歌公園前，明知姓名年籍不詳之人所交付之車牌號碼Ｉ
    ＫＮ─０八二號重型機車為林錦龍所失竊，係來源不明之贓
    物，竟仍予以收受，供己騎乘代步之用（收受贓物罪部分經
    原審判處有期徒刑肆月後，因未據上訴，此部分業已確定）
    。嗣於同日晚間二十一時三十五分許，丙○○騎乘前開機車
    搭載甲○○及乙○○二人，由臺北縣三峽鎮往鶯歌鎮方向行
    駛，行經臺北縣鶯歌鎮三鶯大橋，因丙○○疏未注意車前狀
    況，且又逆向行駛，適丁○○騎乘車牌號碼ＭＥ六─九九九
    號輕型機車行駛於對向車道，因閃避不及，二車遂發生擦撞
    ，致丙○○騎乘機車上乘客甲○○受有四肢多處擦傷之傷害
    ，乙○○受有臉部頭皮多處撕裂傷、右手及雙足擦傷等傷害
    ，而丁○○則受有頸部、右肩、右手及右足挫傷、右足底撕
    裂傷等傷害（過失傷害部分，由檢察官另行偵辦中）。詎料
    丙○○明知其所駕駛之前開動力交通工具肇事，竟未待員警
    至現場處理或立即採取救護或其他必要之措施，旋即基於逃
    逸之犯意，逕自逃離現場，嗣於同年十二月四日晚間二十二
    時十分許，為警循線查獲。因認被告丙○○涉有刑法第一百
    八十五條之四之肇事遺棄罪云云。
二、按軍事審判法第一條前段規定：現役軍人犯陸海空軍刑法或
    其特別法之罪，依本法之規定追訴審判之。又，現役軍人犯
    刑法第一百八十五條之四之罪者，除陸海空軍刑法另有規定
    外，依各規定處罰，陸海空軍刑法第七十六條第一項第三款
    亦定有明文。經查，本件被告丙○○於九十二年四月十五日
    入伍，於九十三年五月四日始因「意圖長期脫免職役而離去
    職役」辦理停役之事實，有國防部陸軍總司令部九十三年九
    月二十二日鄭檢字第0930022184號函文在卷可查（見原審卷
    第六十七頁）。次查，公訴意旨所指被告酒後駕駛贓車，在
    台北縣鶯歌鎮三鶯大橋肇事，致被害人甲○○、乙○○、丁○○等人受傷後逃逸之犯罪時間「九十二年十一月十四日二
    十一時三十五分」以及犯罪被發覺而到案之時間「九十二年
    十一月十九日十六時四十分」（見九十二年度核退字第一０
    二三九號卷第一頁臺北縣警察局三峽分局刑事案件報告書、
    第三頁警詢筆錄），被告既尚在服役期間，具有現役軍人之
    身分；揆諸首揭說明，自應由軍事檢察官、軍事法院依軍事
    審判法而為追訴、審判。檢察官提起本案之公訴而繫屬原審
    法院時（九十三年四月二十日），原審法院對被告並無審判
    權，依刑事訴訟第三百零三條第六款之規定，理應為公訴不
    受理之判決。
三、原審未及詳查，遽就被告被訴肇事遺棄罪部分予以論罪科刑
    ，尚有未當。公訴人之上訴意旨執以指摘原判決此部分不當
    ，為有理由；應由本院將原判決關於肇事遺棄罪及定應執行
    刑部分撤銷，改為被告被訴肇事遺棄罪部分公訴不受理之判
    決。
四、據上論斷，應依刑事訴訟法第369條第1項前段、第364條、
    第303條第6款，判決如主文。
本案經檢察官田炳麟到庭執行職務。
中　　華　　民　　國　　94　　年　　1 　　月　　27　　日
                  刑事第十三庭  審判長法　官  劉景星
                                      法　官  陳志洋
                                      法　官  陳博志
以上正本證明與原本無異。
如不服本判決，應於收受送達後十日內向本院提出上訴書狀，其
未敘述上訴之理由者並得於提起上訴後十日內向本院補提理由書
（均須按他造當事人之人數附繕本）。
                                      書記官  陳嘉文
中　　華　　民　　國　　94　　年　　1 　　月　　28　　日
